---
title: 'Computacion Estadistica Clase #7R'
author: "Nicolas Galindo Ramirez"
date: '2022-04-07'
output:
  pdf_document: default
  html_document: default
---

```{r setup, include=FALSE}
knitr::opts_chunk$set(echo = TRUE)
library(ape)
```

## Datos georeferenciados (área)

```{r}
library(readxl)
XPABLO <- read_excel("XPABLO.xlsx")
```

## Midiendo dependencia espacial de datos ariales

**Patrones de tipo espacial**

## Indice de Moran (autocorrelación)


## Creación de coordenadas artificiales

```{r}
set.seed(123)
xy <- expand.grid(x = seq(0,60,10),
                  y = seq(0,60,5))
rto <- rnorm(91, mean = 200, sd = 10)
color <- cut(rto, breaks = 5)
plot(xy, pch = 8, cex = 1.5, col = color)
```

## Matriz de distacia

```{r}
dist_matrix <- as.matrix(dist(cbind(xy$x, xy$y))) # Distancia de la matriz
which.max(dist_matrix) # Es la posición de la máxima
max(dist_matrix) # Mayor valor 
min(dist_matrix) # Menor valor
dim(xy)
```

```{r}
dist_matrix
```

## Inversa de la distancia

```{r}
dist_matrix_inv <- 1 / dist_matrix # Element wise
diag(dist_matrix_inv) <- 0
dist_matrix_inv
```

```{r}
Moran.I(rto, dist_matrix_inv) # p.value < 0.05 <- Dependencia espacial
dim(dist_matrix_inv)
```

## Asignación

**Hallar el indice de Moran para las variables del archivo XPABLO**
**Vecinos más cercanos, es decir, máximo X distancia**

#Datos Georeferenciados (area)
##Matriz Distancia
```{r}
dist_matrizp <- as.matrix(dist(cbind(XPABLO$Long,XPABLO$Lat)))# Distancia matriz
which.max(dist_matrizp) # Es la posición de la máxima
max(dist_matrizp) # Mayor valor 
min(dist_matrizp) # Menor valor
dim(XPABLO)
```
## Inversa de la distancia
```{r}
dist_matriz_inv <- 1 / dist_matrizp # Element wise
diag(dist_matriz_inv) <- 0
which.max(dist_matriz_inv) # Es la posición de la máxima
max(dist_matriz_inv) # Mayor valor 
min(dist_matriz_inv) # Menor valor
```
```{r}
dist_matrizp 

```
```{r}
dist_matriz_inv 

```

```{r}
yz <- expand.grid(x = XPABLO$Long,
                  y = XPABLO$Lat)
plot(yz, pch = 8, cex = .05, col = "green")
```

## Indices de Moran

```{r}
library(foreach)

XPABLO2 <- as.data.frame(XPABLO)
names <- colnames(XPABLO2)
for(i in 5:15){
  print(names[i])
  Moran_i <- ape::Moran.I(x = XPABLO2[,i], weight = dist_matriz_inv)
  print(Moran_i)
}

```