---
title: "Supervivencia en un Cultivo de Palma"
author: "Nicolás Galindo Ramírez"
date: '2022-07-02'
output: pdf_document
---

```{r setup, include=FALSE}
knitr::opts_chunk$set(echo = TRUE)
```

# Análisis de Supervivencia para un cultivo de palma

## [ARTICULO](https://atm.amegroups.com/article/view/11175)

## Asignación

* **Asumir los datos como sí fuerán para un cultivo de palma**
* Tiempo = time: Variable respuesta: Tiempo de supervivencia
* Edad = Age: meses de plantación
* Hibrido = Sex: hibrido 1, hibrido 2
* Severidad = ph.ecog: severidad en la misma escala
* N17 = meal.cal: Nitrogeno medido en la hoja 17
* P17 = wt.loss: Fosforo medido en la hoja 17

```{r}
library(survival)
str(lung)
```
```{r}
df1 <- lung
```
```{r}
names(df1)[2] <- 'Tiempo'
names(df1)[4] <- 'Edad'
names(df1)[5] <- 'Hibrido'
names(df1)[6] <- 'Severidad'
names(df1)[9] <- 'N17'
names(df1)[10] <- 'P17'
df1
```
```{r}
table(df1$inst)
```
```{r}
df1.sur<-Surv(df1$Tiempo, df1$status) ##Datos censurados
## lung.sur
class(df1.sur)
```
### El análisis de supervivencia requiere crear una función Surv(), para declarar un dato de supervivencia. 
### Este objeto de supervivencia se utiliza con frecuencia como variable de respuesta.

```{r}
df1.fit<-survfit(df1.sur~1)
summary(df1.fit)
```
```{r}
plot(df1.fit, xlab="Mes de plantación", ylab="Proporción de palmas")
abline(h = 0.5, col='red')
abline(v = 310, col='red')
abline(h = c(0.25, 0.75), col='purple') 
abline(v = c(170, 550), col='purple')
```
### De este grafico podemos destacar que a los 310 días hay un 50% de la población total de palmas, es decir a los 310 meses de plantación de plantación hay un 50% de probabilidad de que sobreviva la mitad de la población. Este mismo concepto tambien se aplica a los 170 meses de plantación donde hay una probabilidad del 75% de supervivencia y a los 550 meses de plantación hay una mayor probabilidad de muerte siendo esta del 25%.

```{r}
plot(df1.fit,xlab="Dias",ylab="Proporción de Palmas")
abline(h = 0.5, col='red')
abline(v = 310, col='red')
points(c(310, 310), c(0.43, 0.57), pch =16, col='blue')
points(c(280, 360), c(0.5, 0.5), pch =16, col='red')
```

#Analisis por estratos (Severidad)
```{r}
df1.fit.strata<-survfit(df1.sur~Severidad, df1)
plot(df1.fit.strata, lty = 1:4,col=1:4,xlab="Meses de Plantación",ylab="Proporción de Palmas", lwd=3)
legend(700, .9, c("Severidad_Nivel=0", "Severidad_Nivel=1", "Severidad_Nivel=2", "Severidad_Nivel=3"), lty = 1:4, col=1:4, lwd=3)
abline(h = 0.5)
```
### Analisis de supervivencia según estratos, en este caso seria según la severidad, donde nos damos cuenta que para el nivel 3 de severidad no hay suficiente información, debido a que los individuos (Palmas) se mueren muy rapido (peor condición).
### Por otro lado, del nivel 0 a 2 se pueden observar lineas suavizadas donde se evidencia que para una probabilidad del 50% de supervivencia el tiempo varia en gran medida, tal como se observa en la figura. Para el nivel 2 más o menos a los 200 meses de plantación, para el nivel 1 sobre los 300 meses de plantación y para el nivel 0 sobre los 400 meses de plantación (mejor condición).

#Analisis por Genotipo (Hibrido)
```{r}
df1.fit.strata<-survfit(df1.sur~Hibrido, df1)

plot(df1.fit.strata, conf.int = 0.95,
     col=1:2, xlab = 'Meses de Plantación', lwd=1)
legend(700, .9, c("H1", "H2"), col=1:2, lwd=3)
# abline(v = 400)
abline(h = 0.25, col = 'blue1')
abline(h = 0.5, col = 'blue1', lwd=1.5)
abline(v = c(210, 320), col = 4)
abline(v = c(350, 550), col = 4)

```
### Al evaluar el comportamiento de los genotipos de las palmas se evidencia que el hibrido 2 (H2) tiene un mejor comportamiento en el ambiente que se esta evaluando, pues la tasa de supervivencia de este genotipo es mayor con respecto al hibrido 1 (H1). Esto se observa pues en la probabilidad de supervivencia del 50% el H1 la tiene entre los 210 a 320 meses de plantación, mientras que el H2 tiene esta condición a los 350 a 550 meses de plantación.

# Intervalos de Confianza para el estimador Kaplan-Meier

```{r}
# install.packages("km.ci")
library(km.ci)
a<-km.ci(df1.fit, conf.level=0.95, tl=NA, tu=NA, method="loghall")
# plot(a, lty=2, lwd=2, col = c('red', 'black', 'black'))
plot(a, lty=2, lwd=2, col = 'red')
lines(df1.fit, lwd=2, lty=1, col = 'black')
lines(df1.fit, lwd=1, lty=4, conf.int=T, col = 'blue')
linetype<-c(1, 2, 4)
legend(600, .9, c("Kaplan-Meier", "Hall-Wellner", "Pointwise"),
       lty = linetype,
       col = c('red', 'black', 'blue'))

abline(h = 0.5, col='maroon3', lwd=2)
abline(v = 310, col='maroon3', lwd=2)
```
```{r}
aalen.fit<- survfit(coxph(df1.sur~1), type="aalen")
sum_aalen.fit = summary(aalen.fit)
plot(aalen.fit, col="red",lwd=1,lty=1)
lines(df1.fit, lwd=1, lty=1)
legend(600, .9,
       c("Nelson-Aalen", "Kaplan-Meier"),
       lty=c(1,1),
       col=c("red", "black"))
```
### Ambos estimadores son muy similares, por no decir que se sobreponen (iguales).

```{r}
barplot(sum_aalen.fit$time, cumsum(sum_aalen.fit$n.event))
```
```{r}
mod_suv = lm(cumsum(sum_aalen.fit$n.event) ~ sum_aalen.fit$time)
summary(mod_suv)
plot(sum_aalen.fit$time, cumsum(sum_aalen.fit$n.event), pch = 13)
abline(mod_suv)
``` 

```{r}
survdiff(df1.sur~Severidad, df1)
# Prueba de log-rank or Mantel-Haenszel
survdiff(df1.sur~Hibrido, df1, rho = 0)
# Preuba de Peto & Peto modification of the Gehan-Wilcoxon test
survdiff(df1.sur~Hibrido, df1, rho = 1)
survdiff(df1.sur~Hibrido + Severidad, df1)
```

# Modelo Parametrico - Modelo de Regresión Multivariable

### SUuponiendo una distribución Weibull
```{r}
par.wei<-survreg(df1.sur~1,dist="w")
par.wei
```
```{r}
kappa<-par.wei$scale
lambda<-exp(-par.wei$coeff[1])
zeit<-seq(from=0,to=1100,length.out=1000)
s<-exp(-(lambda*zeit)^kappa)
h<-lambda^kappa *kappa*zeit^(kappa-1)
par(mfrow=c(2,1))
plot(zeit,h,xlab="Meses de Plantación",ylab="h(t)", pch = 16, cex = 0.1, las = 1)
plot(zeit,s,xlab="Meses de Plantación",ylab="s(t)", pch = 16, cex = 0.1, las = 1)
```
### La primera figura muestra que el riesgo h(t) disminuye con el tiempo, mientras que la segunda muestra la función de supervivencia.
